臺灣高等法院民事裁定
111年度破抗字第15號
抗  告  人  得理資產管理有限公司

法定代理人  楊仁宏  


上列抗告人因與相對人曾若翔間聲請宣告破產事件，對於中華民
國111年6月23日臺灣基隆地方法院裁定（111年度破字第1號），
提起抗告，本院裁定如下： 
    主  文
原裁定廢棄。
    理  由
一、本件抗告意旨略以：伊為相對人之債權人，對相對人有新臺
　　幣（下同）361萬7,353元之債權，因相對人符合宣告破產要
　　件，而聲請宣告相對人破產。原法院未依職權調查相對人可
　　構成破產財團之資產及價額，即以不合法裁定駁回伊之聲請
　　，顯有不當，爰聲明廢棄等語。 　　
二、按債權人聲請宣告破產，應依非訟事件法第13條規定以構成
　　破產財團之財產價額計徵裁判費，此為聲請宣告破產必備之
　　程式。次按訴訟標的價額，由法院核定；法院因核定訴訟標
    的之價額，得依職權調查證據，為民事訴訟法第77條之1第1
    項、第3項所明定，此於非訟事件，依非訟事件法第19條規
    定，亦有準用。又法院核定訴訟標的價額如有必要，固得命
    當事人查報相關資料，令其善盡協助義務，並予表示意見之
    機會，然所命補正資料，仍應以當事人能提出者為限，且當
    事人並不因之負有自行陳報訴訟標的價額並依陳報之價額繳
    納裁判費之義務，應由法院依調查結果核定訴訟標的價額，
    並限期命當事人繳納具體金額之裁判費，於當事人逾限不予
    補正時，始得以聲請不合法裁定駁回之。
三、經查：
　㈠本件抗告人聲請宣告相對人破產，業已依其自行查得相對人
    可構成破產財團之財產價值，預納聲請費用1,000元，有卷
    附抗告人提出之全國財產稅總歸戶財產查詢清單、110年度
    綜合所得稅各類所得資料清單、財產狀況說明及原法院繳納
    收據可參（見原法院卷第23、37至38頁）。又抗告人因不能
    自行查詢相對人稅務資料以外可構成破產財團之財產，聲請
    原法院向財團法人聯徵金融機構、臺灣集中保管結算所股份
    有限公司、中華民國人壽保險商業同業公會函調相對人之綜
    合信用報告、集保股票、保單資料等，並陳明願於確定相對
    人之財產後補繳不足之聲請費用等情（見原法院卷第13頁）
    。
  ㈡原法院於民國111年6月7日以抗告人未載明相對人破產財團之
    全部財產價值及提出相關證明，致無法核定標的價額為由，
    裁定命抗告人於10日內補正附表所示事項（見原法院卷第45
    至47頁）。然所命補正事項，其中第二項抗告人於聲請時即
    已提出（見原法院卷第23頁），而該項財產出售可能性之評
    估，與核定標的價額無關。另一、三、四項涉及相對人財產
    之調查或其他債權人及債權執行情形，顯均非抗告人能調查
    或取得。抗告人於同年月16日具狀陳稱：已窮盡調查相對人
    財產之方法，但受限於個人資料保護法之規定，無法查得相
    對人完整之財產資料，聲請原法院函調相對人前開財產資料
    ，有陳報狀足佐（見原法院卷第53頁至55頁），已難認抗告
    人有能補正不予補正之情形。乃原法院未依職權調查相對人
    可構成破產財團之財產狀況，並依調查結果核定標的價額，
    及裁定抗告人應補繳之聲請費用，即逕以抗告人未依限補正
    ，認其聲請不合法裁定駁回之，於法自有未合。抗告意旨雖
    未指摘及此，然原裁定既有上開可議之處，自屬無可維持，
    爰將原裁定廢棄，發回原法院查明相對人可構成破產財團之
    財產價額後另為適當之處置。　　
四、據上論結，本件抗告為有理由，爰裁定如主文。
中　　華　　民　　國　　111 　年　　 8　　月　　19　　日
                    民事第三庭    
                        審判長法  官  王怡雯
                              法  官  王育珍
                              法  官  吳素珍
正本係照原本作成。
本裁定除以適用法規顯有錯誤為理由外，不得再抗告。如提起再
抗告，應於收受送達後10日內委任律師為代理人向本院提出再抗
告狀。並繳納再抗告費新臺幣１千元。
中　　華　　民　　國　　111 　年　　8 　　月　　19　　日
　　　　　　　　　　　    　　書記官  林敬傑